# 关于企业合并问题

提问人：shenjiyuan 时间：2019-09-23 17:37:26
陈版主：
您好，我们想请教一下关于企业合并的问题。有一家上市公司 2019 年，上市公司 A 分别与B 公司（A 公司控股股东）、C 公司（独立第三方）签订协议，约定以现金 52,170.09万元、33,658.12 万元购买 B 公司、C 公司持有的 D公司 31%、20%的股权，交易完成后 A公司持有 D公司 51%股权，成为 D 公司控股股东。根据协议约定，两笔交易互为前提。本次交易前，B公司、C 公司分别持有 H 公司80%、20%股权。 7 月完成了工商登记变更手续和资产交割工作， 8 月完成价款支付。请教陈版主，上市公司A收购 D 公司的股权，对于B 公司的处理，是同一控制下的合并，还是非同一控制下合并，A 公司如何对该合并交易进行处理。

回答人：chenyiwei
可参考这个帖子：https://bbs.esnai.com/thread-5394035-1-1.html